---
title: "Tarea 1"
author: "[indicar correo aqui]"
output:
  html_document
---

---

* Recuerde... 
     - no alterar el formato de este documento y responder en los espacios asignados
     - descargar la base de datos y subirla a la nube de este proyecto

¡Éxito!

---

# Ejercicio 1


- Abra los datos `datos_acciones_colectivas.csv`, empleando la función `read.csv()`. Aloje los datos en un objeto llamado `base` .

```{r}

# Pegue los códigos utilizados en la siguiente línea [no coloque el signo gato antes de su respuesta]

```

# Ejercicio 2a

- Inserte el código para abrir un resumen de su base de datos que muestre tipo de dato en cada columna, el numero de filas (casos en esta base) y de columnas (o variables en esta base).  

```{r}
# Pegue los códigos utilizados en la siguiente línea [no coloque el signo gato antes de su respuesta]

```

# Ejercicio 2b

- Señale cuantos casos hay en la base de datos y cuantas variables.

- Respuesta: 
  + Casos: [escriba aquí la cantidad de casos, y borre los corchetes]
  + Variables: [escriba aquí la cantidad de variables, y borre los corchetes]



# Ejercicio 3

- Ejecute los siguientes comandos reemplazando el valor ‘123456789’ por su Rut sin el dígito verificador para poder crear y guardar una submuestra de su base de datos. No altere el resto de los comandos.

```{r}

set.seed(123456789)

indices_submuestra <- c(sample(which(base$sex == '1'), nrow(base)*.1), 
                        sample(which(base$sex == '2'), nrow(base)*.1))
submuestra <- base[indices_submuestra, ]     

```

# Ejercicio 4a

- Inserte el código para abrir un resumen de su submuestra para ver el tipo de dato en cada columna, el numero de filas (casos en esta submuestra) y de columnas (o variables en esta submuestra).  


```{r}
# Pegue los códigos utilizados en la siguiente línea [no coloque el signo gato antes de su respuesta]


```

# Ejercicio 4b

- Señale cuantos casos hay en la submuestra y cuantas variables.

- Respuesta: 
  + Casos: [escriba aquí la cantidad de casos, y borre los corchetes]
  + Variables: [escriba aquí la cantidad de variables, y borre los corchetes]


# Ejercicio 5

- Genere una tabla que permita ver cuantos de los casos de la submuetra son hombres y cuantos mujeres.

```{r}
# Pegue los códigos utilizados en la siguiente línea [no coloque el signo gato antes de su respuesta]

```

# Ejercicio 6
- Identifique y reporte el primer dato de la variable ‘sex’ en la submuestra

```{r}
# Escriba su respuesta aquí: 

```
